臺灣板橋地方法院刑事判決　　　　　　　　　　　　　九十一年度易字第六七五號
　　公　訴　人　臺灣板橋地方法院檢察署檢察官
　　被　　　告　乙○○○○限公司　設臺北市○○區○○街二二七號
　　兼　代表人　甲○○
右列被告因違反就業服務法案件，經檢察官聲請簡易判決處刑（九十年度偵字第一三
九一二號、第二○○○一號），因本院板橋簡易庭認不應以簡易判決處刑，移由本院
依通常程序審理並判決如左：
    主      文
本件免訴。
    理      由
一、公訴意旨略以：被告甲○○係設於臺北市○○街二二七號「乙○○○○限公司」
    之負責人，明知未經許可不得聘僱他人所申請聘僱之外國人，竟於民國九十年一
    月二十九日起，在被告乙○○○○限公司設於臺北縣板橋市○○路○段三十八巷
    一五六弄七十六號之一之工廠，以每月新臺幣一萬六千元之代價，聘僱逃逸之泰
    國籍人ＫＯＮＧＮＩＥＭ  ＴＡＮＡＧＩＪ，從事鐵窗製造之工作。迄同年三月
    二十七日十七時三十分許，在上開工廠內為警查獲。因認被告甲○○違反修正前
    就業服務法第五十三條第三款之未經許可聘僱他人所申請聘僱之外國人，其聘僱
    人數為一人，應依同法第五十八條第一項之規定處斷，另被告乙○○○○限公司
    應依修正前就業服務法第五十八條第二項之規定科以罰金。
二、按犯罪後之法律已廢止其刑罰者，應諭知免訴之判決，刑事訴訟法第三百零二條
    第四款定有明文；又刑事訴訟法第三百零二條至第三百零四條之判決，得不經言
    詞辯論為之，同法第三百零七條亦有明文規定。查就業服務法業經修正並於九十
    一年一月二十一日經總統公布施行，於同年月二十三日生效，修正後該法第五十
    七條規定：「雇主聘僱外國人不得有下列情事：一、聘僱未經許可、許可失效或
    他人所申請聘僱之外國人。．．．．」，同法第六十三條第一項規定：「違反第
    四十四條或第五十七條第一、二款規定者，處新臺幣十五萬元以上七十五萬元以
    下罰鍰。五年內再違反者，處三年以下有期徒刑、拘役或科或併科新臺幣一百二
    十萬元以下罰金。」，第二項規定：「法人之代表人、法人或自然人之代理人、
    受僱人或其他從業人員，因執行業務違反第四十四條或第五十七條第一款、第二
    款規定者，除依前項規定處罰其行為人外，對該法人或自然人亦科處前項之罰鍰
    或罰金」。是依修正後就業服務法規定，就違反同法第五十七條第一項第一款規
    定聘僱他人所申請聘僱之外國人者，應先經行政處罰，五年內再犯者，始得科處
    刑罰，換言之，就未經行政處罰前之違反「聘僱他人所申請聘僱之外國人」行為
    部分，已廢止其刑罰。
三、經查：本件被告甲○○於偵查中坦承伊係被告乙○○○○限公司之負責人，且於
    前揭時地曾僱用該名男子等情，惟辯稱誤以為該名男子係「臺東」人云云；然泰
    國國籍之人，於外貌、口音、生活習慣均與我國國人相去甚遠，且該名泰國籍男
    子ＫＯＮＧＮＩＥＭ  ＴＡＮＡＧＩＪ於警訊亦陳稱被告甲○○確實知悉伊係泰
    國籍人，是被告甲○○所辯實無足採；此外，復有臺北市政府營利事業登記證、
    外僑入出境資料檔查詢表、護照影本各一份附卷可稽，是被告甲○○所為前開行
    為洵堪認定；然被告甲○○係違反修正前就業服務法第五十三條第三款之規定而
    聘僱他人所申請聘僱之外國人，原應依修正前就業服務法第五十八條第一項前段
    規定處斷，另就被告乙○○○○限公司應依修正前就業服務法第五十八條第二項
    之規定論處，然此在修法前之聘僱他人所申請聘僱之外國人行為，因被告甲○○
    前未曾受行政處罰，故就此行為法律已廢止其刑罰，已如前述，依首揭法條規定
    ，爰不經言詞辯論，逕對被告甲○○、乙○○○○限公司均為諭知免訴之判決。
據上論斷，應依刑事訴訟法第四百五十二條、第三百零二條第四款、第三百零七條，
判決如主文。
中      華      民      國      九十一      年     三     月     五     日
                                      臺灣板橋地方法院刑事第五庭
                                          法  官  陳  鴻  清
右正本證明與原本無異
如不服本判決應於送達後十日內向本院提出上訴狀
                                          書記官  林  蔚  然
中      華      民      國      九十一      年     三     月     八     日
